---
title: "1) Resumen proyección crecimiento económico Chile"
author: "Bart Klein y Ricardo Mayer"
date: "April 10, 2019"
output:
  html_document:
    df_print: paged
  pdf_document: default
  word_document: default
---

```{r setup, include=FALSE}
knitr::opts_chunk$set(echo = TRUE)
knitr::opts_knit$set(root.dir = rprojroot::find_rstudio_root_file())
```

```{r source-and-lib, message=FALSE, warning=FALSE, echo=FALSE}
source('./R/combinations_functions.R')
library(knitr)
library(kableExtra)

```

```{r load_all_objects, results='hide', message=FALSE, warning=FALSE, echo=FALSE}
source('./R/Forecasts and Comparisons/Chile/new_forecast_and_comparison_script_Chile_rm.R')
```

```{r post_ajustments, include=FALSE}
#### after fixing the script above , these lines will become unecesary
df_forecasts_all_models <- mutate_if(df_forecasts_all_models, .predicate = is.numeric, ~ .x * 100)
# yoy_df_top10_variables <- filter(yoy_df_top10_variables, 
#                                  !variables %in% c("ip_sinancap_sa", "ip_sa"))
yoy_df_top10_variables <- yoy_df_top10_variables[1:11,]

vector_top_10 <- count_year1$variable
# vector_top_10 <- vector_top_10[!vector_top_10 %in% c("ip_sinancap_sa", "ip_sa")]

vector_top_10 <- vector_top_10[1:10]
yoy_df_top10_variables
vector_top_10
df_forecasts_all_models
```


### 1A) Proyecciónes Modelos VAR
```{r pointforecats, echo=FALSE, results='asis'}
colnames(df_forecasts_all_models) <- c("Modelo", "2019", "2020")
# cbind(df_forecasts_all_models, annual_mean_top10_table[1, c(1:2)])

# df_forecasts_all_models_percentage <- mutate_if(df_forecasts_all_models, .predicate = is.numeric, ~ .x * 100)

# df_forecasts_all_models$`2019` <- round(df_forecasts_all_models$`2019`, digits = 2)
# df_forecasts_all_models$`2020` <- round(df_forecasts_all_models$`2020`, digits = 2)
forecast_table <- kable(df_forecasts_all_models, caption = "Proyección 2019 and 2020 de differentes combinaciones de los modelos VAR",
             align = c('c', 'c', 'c'), digits = 2) %>% kable_styling(bootstrap_options = c("striped", "hover", "condensed"),
                                                         full_width = T, position = "left", font_size = 11)

forecast_table 

```

```{r infotext, echo=FALSE, results='asis'}
year_1 <- df_forecasts_all_models[,2]
year_2 <- df_forecasts_all_models[,3]
columnnames <- colnames(df_forecasts_all_models)
name_year1 <- columnnames[2]
name_year2 <- columnnames[3]
min_forecast_year1 <- round(min(year_1), digits = 2)
max_forecast_year1 <- round(max(year_1), digits = 2)
min_forecast_year2 <- round(min(year_2), digits = 2)
max_forecast_year2 <- round(max(year_2), digits = 2)

forecast_first_year <- round(df_forecasts_all_models[3,2][[1]], digits = 2)
gdp_growth_last_year <- yoy_df_top10_variables[1, 11][[1]]
difference_forecast <-  round((forecast_first_year - gdp_growth_last_year)[[1]], digits = 2)

```

### 1B) La narrativa de la proyeccion

Para Uruguay el rango de las proyecciones de `r name_year1` es entre `r min_forecast_year1` y `r max_forecast_year1` y para `r name_year2` el rango es entre `r min_forecast_year2` y `r max_forecast_year2`. Los variables más importantes que impulsan la proyección de `r name_year1` y explican la dinámica del VAR son: `r vector_top_10`

Con respeto al 2019, la proyección de los mejores 30 modelos VAR es `r forecast_first_year`, y como se puede ver en la figura 1, esto es `r difference_forecast` en comparacion al año pasado. Este cambio se explica principalmente por factores en

```{r annual_forecast_bar_plot, echo=FALSE, fig.align='left'}
annual_forecast_bar_plot
```

### 1C) La dinámica asumida en los modelos

Aqui podemos discutir las proyecciones de los variables que produce los VARs. 

### 1D) Análisis de escenarios

Cuando sabemos la dinamica de los variables en el VAR podemos experimentar dinamicas espesificas. Por ejemplo, si los VARs predicen que rpc crece 2.0%, que pasa con la proyeccion del PIB 2019 si asumimos un crecimiento de rpc de 4.0%.

## 2) Resumen de los datos principales

### 2a) Resumen Datos VAR

```{r Top 10 Variables in best 10 VAR Models, echo=FALSE, results='asis'}
# count_year1
# correlations_df
df <- data.frame(Variable = vector_top_10,
                 Definicion = c("Indice de Volumen Físico de la Industria Manufacturera (sin ancap)", 
                                "Terminos de intercambio", 
                                "Produccion Industrial EEUU",
                                "M1", 
                                "Indice de actividad macroeconómica de Brasil", 
                                "Producción industrial de Asia", 
                                "Produccion industrial Brasil", 
                                "Importaciones de bienes intermedios",
                                "Producción industrial",
                                "Gasto en consumo del Gobierno"),
                 Included_in = count_year1$n_1_y[1:10],
                 Contemporaneous_correlation_GDP = correlations_df$correlation_with_gdp)


count_table <- kable(df, caption = "Las 10 variables más importantes en los mejores 10 modelos VAR",
             align = c('c', 'c', 'c', 'c'), digits = 2) %>% kable_styling(bootstrap_options = c("striped", "hover", "condensed"), full_width = F, position = "left", font_size = 11)

count_table
```

```{r Summary Top 10 Variables in best 10 VAR Models, echo=FALSE, results='asis'}
names(yoy_df_top10_variables) <- c("", "2017q1", "2017q2", "2017q3", "2017q4", "2018q1", "2018q2", "2018q3", "2018q4",
                                      "2019q1", "2017", "2018", "2019*")
# yoy_df_top10_variables

knitr::kable(yoy_df_top10_variables, caption = "Resumen  de las 10 variables más importantes en los mejores 10 modelos VAR", digits = 2) %>% kable_styling(bootstrap_options = c("striped", "hover", "condensed"),
                                                         full_width = F, position = "left", font_size = 11)

```





### 2b) Datos por componentes de la demanda
```{r Datos por componentes de la demanda, echo=FALSE, results='asis'}
colnames(df_componentes_demanda_shares_y_contribucion_table) <- c("2017q1", "2017q2", "2017q3", "2017q4", "2018q1", "2018q2", "2018q3", "2018q4", "2017", "2018")
# yoy_df_top10_variables

knitr::kable(df_componentes_demanda_shares_y_contribucion_table, caption = "Por componentes de la demanda", digits = 2) %>% kable_styling(bootstrap_options = c("striped", "hover", "condensed"),
                                                         full_width = F, position = "left", font_size = 11)

```


### 2c) Datos por componentes de la oferta
```{r Datos por componentes de la oferta, echo=FALSE, results='asis'}
colnames(df_componentes_oferta_shares_y_contribucion_table) <- c("2017q1", "2017q2", "2017q3", "2017q4", "2018q1", "2018q2", "2018q3", "2018q4", "2017", "2018")
# yoy_df_top10_variables

knitr::kable(df_componentes_oferta_shares_y_contribucion_table, caption = "Por componentes de la oferta", digits = 2) %>% kable_styling(bootstrap_options = c("striped", "hover", "condensed"),
                                                         full_width = F, position = "left", font_size = 11)

```

### 2d) Respuesta al impulso

Tal vez podemos incluir las respuestas a los impulsos para documentar la dinamica atras los VARs. Eso nos ayuda para formar una narrativa. 

### 2e) Gráficos de las 10 variables más importantes (variación anual )

```{r variable_1, echo=FALSE}
list_top_variables_graphs[[1]]
```

```{r  variable_2, echo=FALSE}
list_top_variables_graphs[[2]]
```



```{r  variable_3, echo=FALSE}
list_top_variables_graphs[[3]]
```

```{r variable_4, echo=FALSE}
list_top_variables_graphs[[4]]
```

```{r variable_5, echo=FALSE}
list_top_variables_graphs[[5]]
```


```{r variable_6, echo=FALSE}
list_top_variables_graphs[[6]]
```

```{r variable_7, echo=FALSE}
list_top_variables_graphs[[7]]
```

```{r variable_8, echo=FALSE}
list_top_variables_graphs[[8]]
```

```{r variable_9, echo=FALSE}
list_top_variables_graphs[[9]]
```

```{r variable_10, echo=FALSE}
list_top_variables_graphs[[10]]
```




